臺灣雲林地方法院刑事判決　　　　　　　100年度訴字第663號
公　訴　人　臺灣雲林地方法院檢察署檢察官
被　　　告　黃志郎
上列被告因違反毒品危害防制條例案件，經檢察官提起公訴（10
0 年度毒偵字第1080號），被告於準備程序就被訴事實為有罪之
陳述，經本院合議庭裁定由受命法官獨任行簡式審判程序，判決
如下：
    主  文
黃志郎施用第一級毒品，處有期徒刑捌月。
    事  實
一、黃志郎前於96年間，因施用毒品案件，經裁定送觀察、勒戒
    後，認無繼續施用毒品之傾向，於民國96年11月27日釋放出
    所，並由臺灣雲林地方法院檢察署檢察官以96年度毒偵字第
    1525號案件為不起訴處分確定。詎其仍不知悔改，竟基於施
    用第一級毒品海洛因（下稱海洛因）之犯意，於100 年6 月
    6 日下午2 時許，在雲林縣麥寮鄉○○○道路，以將海洛因
    置於針筒內並摻入礦泉水稀釋後，再加以注射左手虎口血管
    處之方式，施用海洛因1 次。嗣於100 年6 月7 日晚上11時
    30分許，於雲林縣麥寮鄉崙後村臺17線與圳寮路口，因騎乘
    機車未帶安全帽，為警盤查，發現黃志郎左手虎口血管處有
    針孔痕跡，查為毒品列管人口，並徵得黃志郎同意，於100
    年6 月8 日凌晨零時15分採尿送驗後，結果呈嗎啡、可待因
    陽性反應，而悉上情。
二、案經雲林縣警察局臺西分局報告臺灣雲林地方法院檢察署檢
    察官偵查起訴。
    理  由
一、被告黃志郎所犯係死刑、無期徒刑、最輕本刑為3 年以上有
    期徒刑以外之罪，其於準備程序就前揭被訴事實為有罪之陳
    述，經受命法官告知簡式審判程序之旨，並聽取其與公訴人
    之意見後，本院合議庭認無不得或不宜改依簡式審判程序進
    行之情事，依刑事訴訟法第273 條之1 第1 項、第284 條之
    1 規定，裁定由受命法官獨任進行簡式審判程序，合先敘明
    。
二、認定犯罪事實所憑之證據及理由：
  (一)上揭犯罪事實，業據被告於檢察事務官詢問時及本院審理時
    均坦承不諱，而其於上開時、地為警盤查而查獲，嗣為警徵
    得被告同意採集尿液，經送往詮昕科技股份有限公司以氣相
    層析質譜儀GC/MS 檢驗結果，確呈嗎啡、可待因陽性反應，
    此有該公司100 年6 月22日濫用藥物尿液檢驗報告（原樣編
    號：Ｚ000000000000 號）、毒品犯罪嫌疑人尿液採驗作業管
    制紀錄（檢體編號：Ｚ000000000000 號）、雲林縣警察局臺
    西分局委託檢驗代號與真實姓名對照認證單、代號與真實姓
    名對照表、自願接受採集尿液送檢驗同意書、列管人口基本
    資料表各1 份及現場照片2 張在卷可憑（見警卷第5 至12頁
    ）。綜上，足認被告上開自白核與事證相符，應堪採信。
  (二)再被告前因施用毒品案件，經裁定送觀察、勒戒後，認無繼
    續施用毒品之傾向，於96年11月27日釋放出所，並由臺灣雲
    林地方法院檢察署檢察官以96年度毒偵字第1525號案件為不
    起訴處分確定，此有臺灣高等法院被告前案紀錄表1 份附卷
    可參，被告於受觀察、勒戒執行完畢釋放後5 年內，再犯本
    案毒品危害防制條例第10條第1 項之罪，所為與毒品危害防
    制條例第23條第2 項之規定相符，事證明確，被告上開犯行
    堪以認定，應依法論科。
三、論罪科刑之理由：
    查海洛因係毒品危害防制條例第2 條第2 項第1 款規定之第
    一級毒品。核被告所為，係犯毒品危害防制條例第10條第1
    項之施用第一級毒品罪。被告因施用第一級毒品而持有第一
    級毒品之低度行為，應為其施用之高度行為所吸收，不另論
    罪。爰審酌被告前有多次毒品、竊盜前科，此有前揭被告前
    案紀錄表在卷可參，雖未構成累犯，然素行非佳；且被告前
    因施用毒品案件，已經觀察勒戒執行完畢，可見無視毒品對
    於自身健康之戕害及國家對杜絕毒品犯罪之禁令，不思悔改
    ，徹底袪除施用毒品之惡習，殊不可取，惟考量被告業已坦
    承全部犯行之犯後態度，而施用毒品之犯行，本質上乃屬戕
    害自己身心健康之行為，尚未有嚴重破壞社會秩序或侵害他
    人權益之情形；施用毒品行為之本質是藥物濫用、物質依賴
    ，自殘性明顯，侵害性隱晦，基於施用毒品的此一特性，毒
    品危害防制條例第10條第1 項的刑罰，就須與同條例第20條
    的保安處分比擬觀察，而不應與一般犯罪的刑罰等量齊觀，
    因此，施以一段期間的徒刑，藉以隔離毒品、戒除依賴即可
    ，過度監禁結果，有虛擲被告生命、浪費國家資源虞慮；暨
    被告自陳為國中畢業之智識程度，入監服刑前擔任建築水泥
    工，每月收入新臺幣3 、4 萬元，未婚、家中有母親、弟弟
    、妹妹之家庭狀況及其犯罪動機、目的、手段等一切情狀，
    量處如主文所示之刑，以資懲儆。
據上論斷，依刑事訴訟法第273 條之1 第1 項、第299 條第1 項
前段，毒品危害防制條例第10條第1 項，判決如主文。
本案經檢察官陳文一到庭執行職務。
中    華    民    國   100    年    8     月    31    日
                  刑事第三庭    法  官  陳雅琪
以上正本證明與原本無異。
如不服本判決應於收受判決後10日內向本院提出上訴書狀，並應
敘述具體理由；其未敘述上訴理由者，應於上訴期間屆滿後20日
內向本院補提理由書（均須按他造當事人之人數附繕本）。「切
勿逕送上級法院」。
                                書記官  顏錦清
中    華    民    國   100    年    8     月    31    日
附錄本案論罪科刑法條全文：
毒品危害防制條例第10條
施用第一級毒品者，處 6 月以上 5 年以下有期徒刑。
施用第二級毒品者，處 3 年以下有期徒刑。